臺灣臺北地方法院民事裁定
111年度訴字第692號
原      告  邱子晏  

            邱子軒  
共      同
訴訟代理人  曾沛筑律師
被      告  葉碧華  
            王素眞  

上列當事人間請求排除侵害等事件，本院裁定如下：
    主  文
一、原告之訴及其假執行聲請駁回。
二、訴訟費用新臺幣7,660元由原告乙○○、丙○○負擔。
三、原告乙○○處罰鍰新臺幣90,000元。
四、原告丙○○處罰鍰新臺幣10,000元。
    理  由
一、按原告起訴基於惡意、不當目的或有重大過失，且事實上或
    法律上之主張欠缺合理依據者，法院應以裁定駁回之，且得
    各處原告、法定代理人、訴訟代理人新臺幣（下同）120,00
    0元以下之罰鍰，民事訴訟法第249條第1項第8款、第249條
    之1第1項定有明文。
二、原告起訴主張：原告2人為兄妹，同住於臺北市○○區○○○路0
    段000巷00號4樓房屋內，同號3樓房屋所有人即被告甲○○、
    承租人即被告丁○○前於民國110年7月20日起，在該棟公寓大
    門口右側上方、3樓樓梯間裝設附圖所示A、B監視器，拍攝
    原告出入之情形，侵害原告隱私權甚鉅。爰依民法第767條
    第1項、第18條第1項規定，請求被告拆除監視器，並依民法
    第184條第1項前段、第195條第1項前段、第18條第2項規定
    ，請求被告連帶給付慰撫金等語。並聲明：㈠被告應拆除附
    圖所示A、B監視器。㈡被告應給付原告乙○○100,000元，及自
    起訴狀繕本送達翌日起，按週年利率5％計算之利息。㈢被告
    應給付原告丙○○50,000元，及自起訴狀繕本送達翌日起，按
    週年利率5％計算之利息。㈣請准宣告假執行。
三、惟查，原告乙○○前因該公寓頂樓增建物之拆屋還地爭議，對
    被告甲○○提起債務人異議之訴，案經本院以109年度訴字第1
    527號判決駁回，並經臺灣高等法院以109年度重上字第678
    號駁回上訴確定（見本院卷第141-157頁）。乙○○懷恨在心
    ，遂於110年8月18至同年12月9日間，破壞被告設於3樓房屋
    外之監視器、3樓房屋鐵門鎖孔等達12次，涉有毀損罪嫌，
    案經臺灣臺北地方檢察署檢察官以110年度偵字第28541號、
    111年度偵字第2854號提起公訴（見本院卷第65-68、127-13
    7頁），並有相關監視器畫面在卷可查（見本院卷第93-103
    、107-109、113-117、121頁）。其間，丙○○並曾於110年9
    月8日23時30分踢踹3樓房屋鐵門，又在同年月16日將垃圾塞
    入3樓房屋之信箱內，有監視器畫面在卷可查（見本院卷第1
    05、111頁），此部分雖不構成毀損罪，經檢察官以上述案
    號為不起訴處分（見本院卷第139-140頁），惟此行為顯然
    是騷擾他人居住安寧，甚不可取。乙○○長期毀損被告之財物
    ，並屢屢騷擾，遭到偵查起訴，竟與妹妹丙○○共同提起本件
    訴訟，顯然是基於報復、騷擾之惡意、不當目的。
四、被告甲○○設置附圖A、B監視器，拍攝範圍為1樓大門信箱前
    、3樓鐵門前樓梯間，均屬不特定人得出入之場所，原告並
    無隱私期待可言。甲○○設置監視器之原因，是因為110年5月
    間3樓房屋外之門鈴、雨傘7支接連遭到破壞，甚至遭人縱火
    ，導致雨傘焚毀、門板及門檻燒黑，有照片在卷可查（見本
    院卷第83-91頁），甲○○及其承租人丁○○之安全均受威脅，
    甲○○設置附圖A、B監視器，無非是自保之舉。在設置監視器
    ，錄得乙○○上述犯罪事證之後，甲○○、丁○○才能尋求救濟。
    因此，甲○○設置監視器屬於正當防衛、緊急避難，得阻卻違
    法，被告並無不法侵害原告隱私權之侵權行為。又原告乙○○
    長期對鄰居犯罪，並持續惡意騷擾鄰居，丙○○身為其同住親
    屬，顯難諉為不知，竟與之共同提起本件訴訟，足認原告2
    人均有違誠信原則，且有權利濫用之情事。再者，附圖A、B
    監視器亦早已拆除，有現場照片在卷可查（見本院卷第125
    頁）。是以，原告之請求於事實上或法律上之主張均欠缺合
    理依據。
五、綜上，本件原告之訴是基於報復、騷擾之惡意、不當目的，
    於事實上或法律上之主張均欠缺合理依據，顯屬濫訴，且無
    可補正，應裁定駁回。茲審酌乙○○前因訴訟挾怨報復，既對
    被告犯罪、騷擾在先，又濫行起訴在後，惡性重大，處罰鍰
    90,000元，以資懲儆。丙○○作為親屬，附和乙○○之濫訴行為
    ，念其初犯，從輕處罰鍰10,000元，以資警惕。至於原告訴
    訟代理人曾沛筑律師，現無積極證據足認其知悉乙○○之素行
    、或有濫訴之惡意，暫不處罰。
六、據上論結，本件原告之訴為不合法，依民事訴訟法第249條
    第1項第8款、第249條之1第1項、第3項、第95條、第78條、
    第85條第1項前段，裁定如主文。
中　　華　　民　　國　　111 　年　　6 　　月　　15　　日
                  民事第三庭  審判長法　官　方祥鴻
　　　　　　　　　　　　　　　　　　法　官　林瑋桓
　　　　　　　　　　　　　　　　　　法　官　王沛元
以上正本係照原本作成。
如不服本裁定應於送達後10日內向本院提出抗告狀，並繳納抗告
費新臺幣1,000元。　　　　　　　　　
原告若提起抗告，就本件所處罰鍰、所確定之訴訟費用應供擔保
。
中　　華　　民　　國　　111 　年　　6 　　月　　15　　日
                                    書記官  顏莉妹